



#### PERSONAL

Nombre	Jhon Davis	
Nacimiento	02 Febrero 1992	
Nacionalidad	Venezuela	

## PERFIL

Soy diseñador gráfico y publicista mercadólogo especializado en la implementación y dominio de las técnicas vectoriales, fotomontajes, retoques fotográficos, edición de videos, edición de audio y animación 2D. Inmerso desde 2009 me especializo en la creación y animación de marcas, prototipos UI/UX y piezas en general para redes sociales, papelería y exteriores.

### CONTACTO

WhatsApp 💿	+58 (414) 9231-226
Fijo	+58 (0239) 246-7850
Gmail	jhondavisem@gmail.com
Telegram	t.me/Jhondavism
Dirección	Cúa, Miranda, Venezuela

# LINKS

www.instagram.com/jhondavisem







### **EXPERIENCIA**

EDITOR MULTIMEDIA & DISEÑADOR GRÁFICO

2010 - Actualidad / 🕡 - Venezuela

Freelancer autónomo.

**EDITOR MULTIMEDIA** 

2019 - Actualidad / Nimbly - Costa Rica

Nimbly es una agencia de publicidad digital formada en 2018. www.nimblycr.com

**EDITOR MULTIMEDIA** 

**2020 - Actualidad / Creando En Digital - España** Creando En Digital es una agencia de publicidad formada en 2020.

**EDITOR MULTIMEDIA** 

2021 - Actualidad / O HOST - México

Ilimitado Host provee el mejor servicio de Hosting ilimitado. www.ilimitadohost.com

## EDUCACIÓN

ILIMIC

**BACHILLER EN CIENCIAS** 

2009 - U.E.P PROFESOR EMILIO CRESPO

LIC. PUBLICIDAD Y MERCADEO 2014 - I.U.T JOSÉ MARÍA CARREÑO

LIC. DISEÑO GRÁFICO

2016 - UNIVERSIDAD JOSÉ MARÍA VARGAS

### SOFTWARE

PS ADOBE PHOTOSHOP (CC) 2022

Xd ADOBE XD

(CC) 2022

ADOBE ILLUSTRATOR (CC) 2022

ADOBE AFTER EFFECTS (CC) 2022

Pr ADOBE PREMIERE (CC) 2022 ADOBE INDESIGN

(CC) 2022









